【裁判字號】    94,訴,1562
【裁判日期】    950105
【裁判案由】    違反槍砲彈藥刀械管制條例
【裁判全文】
臺灣桃園地方法院刑事判決              94年度訴字第1562號
公  訴  人  臺灣桃園地方法院檢察署檢察官
被      告  甲○○
上列被告因違反槍砲彈藥刀械管制條例案件，經檢察官提起公訴
（93年度偵字第12118號），本院判決如下：
    主  文
甲○○共同未經許可，持有可發射子彈具有殺傷力之改造玩具手
槍，處有期徒刑壹年捌月，併科罰金新臺幣拾伍萬元，罰金如易
服勞役，以新臺幣玖佰元（即銀元佰元）折算壹日，扣案仿WA
LTHE R廠半自動手槍製造之改造玩具手槍壹支（含彈匣壹個，槍
枝管制編號：0000000000號）沒收。
    事  實
一、甲○○明知槍砲彈藥刀械管制條例所列之槍砲，非經中央主
    管機關許可，不得持有，惟於民國93年7 月中旬某日，在桃
    園縣桃園市○○街195 號2 樓其女友乙○○（業經檢察官為
    不起訴處分）住處，經乙○○告知並出示其於同年7 月初某
    日，在桃園市○○路○ 段大業郵局旁之土地公廟，所拾獲已
    換裝土造金屬槍管而可發射子彈、具殺傷力之仿WALTHER 廠
    半自動手槍製造之改造玩具手槍1 支（含彈匣1 個、槍枝管
    制編號：0000000000號）後，竟與乙○○基於共同持有可發
    射子彈具有殺傷力之改造玩具手槍之犯意聯絡，共同將該支
    改造玩具手槍藏放在上述住處之廚房櫥櫃內，並自斯時起，
    與乙○○共同未經許可而持有之。嗣經警據報於同年7 月26
    日16時10分許，前往乙○○上述住處，查獲甲○○、乙○○
    2 人，並自該住處之廚房櫥櫃內，扣得前開手槍1 支，始悉
    上情。
二、案經桃園縣政府警察局桃園分局報告臺灣桃園地方法院檢察
    署檢察官偵查起訴。
    理  由
一、訊據被告甲○○僅坦承見過乙○○所拾獲之前開手槍，惟矢
    口否認有何違反槍砲彈藥刀械管制條例之犯行，辯稱：伊看
    過乙○○拾獲之手槍後，就叫她把手槍丟掉，並無持有之意
    ，亦不知該手槍具有殺傷力，又伊曾以開玩笑向友人提及乙
    ○○有撿到1 支8 釐米短槍，但未出示該手槍，可能是有什
    麼地方得罪祕密證人，該祕密證人才誇大其詞云云。經查：
  (一)扣案之手槍經囑託內政部警政署刑事警察局鑑定結果，認送
    鑑改造手槍1 支（槍枝管制編號：0000000000號），係以仿
    WALTHER 廠半自動手槍製造之玩具手槍換裝土造金屬槍管改
    造而成之改造手槍，機械性能良好，可供擊發適用子彈使用
    ，具殺傷力等情，有該局93年8 月20日刑鑑字第0930162211
    號鑑驗通知書1 件在卷可稽，足見前開手槍具有殺傷力一節
    ，應無疑義。
  (二)又前開手槍係被告女友乙○○於93年7 月初某日，在桃園市
    ○○路○ 段大業郵局旁之土地公廟拾獲，乙○○並於同年7
    月中旬某日向被告出示該手槍等情，業據證人乙○○於本院
    審理時到庭證述明確，核與被告於本院行隔離訊問時供述之
    情節相符，堪認非虛。而該證人於審理時既自承：在土地公
    廟時，同行友人叫伊不要撿拾該手槍，但伊認為被其他人撿
    到也不好等語，顯見其就該手槍具殺傷力一節，非一無所悉
    ，否則豈有擔憂該手槍為他人所撿拾之理，竟仍收藏該手槍
    長達20餘日之久，而未丟棄或繳交警方，其主觀上若無非法
    持有扣案手槍之犯意，孰能置信。是檢察官就乙○○持有扣
    案手槍部分，逕為不起訴處分，尚非允洽，本院自無須與之
    為相同認定之必要，應予敘明。
  (三)至證人乙○○於審理時雖附和被告所辯，諉稱：伊自廚房拿
    出該手槍給被告看完後，被告就叫伊將手槍丟棄云云。惟被
    告曾於94年7 月26日查獲前4 至5 日，在桃園市○○街195
    號2 樓，自廚房拿出1 支8 釐米手槍向A1展示，並表明該手
    槍係其所有，嗣並將該手槍收回廚房，當時乙○○係在房間
    內等節，亦據祕密證人A1於檢察官偵查中到庭指證歷歷，而
    被告於審理中既稱扣案手槍為「8 釐米短槍」，且該手槍係
    經警於上開處所之廚房內查扣，復經被告於檢察官偵查時供
    明在卷，可見祕密證人A1前揭所指之8 釐米手槍即本件扣案
    之槍枝無訛。又扣案手槍經乙○○向被告出示後，仍藏放在
    桃園市○○街195 號2 樓廚房內一事，被告及證人乙○○於
    審理時既自承：未曾向他人提起等語一致，則祕密證人A1若
    非親眼目睹被告自該處取出手槍，當無可能明確指出槍枝之
    藏放地點，再參以該祕密證人A1於警詢時所稱：被告平時交
    通工具是1 輛黑色三菱廠牌跑車，該車都停放在上址大樓之
    地下1 樓等語，復與證人乙○○於審理中證述：被告平時是
    開黑色三菱跑車來找伊，車子係停放在伊住處大樓之地下1
    樓等語相合，益徵祕密證人A1前揭證述，並非憑空杜撰，而
    可採信。是被告於查獲前數日在乙○○上開住處，向祕密證
    人A1出示扣案之手槍，並於乙○○同在屋內之際，猶自居槍
    枝之所有人，顯就本件非法持有扣案手槍之犯行，與乙○○
    間，有犯意聯絡及行為分擔。足見被告上開辯解，及證人乙
    ○○所為被告叫伊丟棄手槍之供證，無非意在卸責、迴護，
    均不足採。
  (四)再被告向祕密證人A1出示扣案手槍後，隨即將之藏回於原處
    ，既如前述，顯亦知悉扣案手槍具殺傷力，否則自可隨意放
    置，所辯：不知手槍具殺傷力云云，無非事後卸責之詞，要
    難採信。另祕密證人A1雖指稱：被告尚有拿出1 把霰彈槍，
    連同該8 釐米手槍，說要賣給伊云云，然此為被告所否認，
    且經警前往搜索結果亦未扣得霰彈槍，有扣押筆錄影本1 份
    在卷可參，是祕密證人A1此部分所指，尚難排除有誇大渲染
    之可能，自不足採為被告不利之認定。
  (五)綜上所述，本件事證明確，被告犯行堪以認定，應予依法論
    科。
二、查被告甲○○行為後，槍砲彈藥刀械管制條例業於94年1 月
    26日修正公布，並於同年1 月28日生效，將該條例原第11條
    第4 項之「未經許可，持有第四條第一項第一款所稱其他可
    發射金屬或子彈具有殺傷力之各式槍砲者，處一年以上七年
    以下有期徒刑，併科新臺幣七百萬元以下罰金」規定刪除，
    而移列於該條例第8 條第4 項，規定為「未經許可，寄藏第
    四條第一項第一款所稱其他可發射金屬或子彈具有殺傷力之
    各式槍砲者，處三年以上十年以下有期徒刑，併科新臺幣七
    百萬元以下罰金」。比較該條例修正前第11條第4 項及修正
    後第8 條第4 項之規定，以修正前之槍砲彈藥刀械管制條例
    第11條第4 項之規定，有利於被告，依刑法第2 條第1 項但
    書之規定，自應適用舊法之規定。是核被告甲○○所為，係
    犯修正前槍砲彈藥刀械管制條例第11條第4 項之未經許可，
    持有可發射子彈具有殺傷力改造玩具手槍罪。又被告與乙○
    ○，就上開犯行間，有犯意聯絡及行為分擔，應論以共同正
    犯。爰審酌被告之素行、犯罪動機、非法持有槍枝對社會治
    安所生之危害甚大及其犯罪後猶詞狡辯，顯無悔意等一切情
    狀，量處如主文所示之刑，並就併科罰金之部分，諭知易服
    勞役之折算標準，以資懲儆。
三、扣案仿WALTHER 廠半自動手槍製造之改造玩具手槍1 支（含
    彈匣1 個，槍枝管制編號：0000000000號），係屬違禁物，
    爰依刑法第38條第1 項第1 款之規定宣告沒收。
據上論斷，應依刑事訴訟法第299 條第1 項前段，修正前槍砲彈
藥刀械管制條例第11條第4 項，刑法第11條前段、第2 條第1項
但書、第28條、第42條第2 項、第38條第1 項第1 款，罰金罰鍰
提高標準條例第2 條，現行法規所定貨幣單位折算新台幣條例第
2 條，判決如主文。
本案經檢察官崔秉君到庭執行職務。
中    華    民    國    95    年    1     月    5     日
                刑事第十一庭審判長法  官  蔡 榮 澤
                                  法  官  何 俏 美
                                  法  官  丁 俊 成
以上正本證明與原本無異。
如不服本判決，應於判決送達後10日內向本院提出上訴狀（應附
繕本），上訴於臺灣高等法院。
                                  書記官  簡 慧 瑛
中    華    民    國    95    年    1     月    6     日
附錄本案論罪科刑依據之法條：
修正前槍砲彈藥刀械管制條例第11條：
未經許可，持有第4 條第1 項第1 款所稱其他可發射金屬或子彈
具有殺傷力之各式槍砲者，處1 年以上7 年以下有期徒刑，併科
新臺幣七百萬元以下罰金。


司法院資訊處製作；財團法人民間司法改革基金會備份。
